【裁判字號】    97,抗,458
【裁判日期】    971107
【裁判案由】    聲明異議
【裁判全文】
臺灣高等法院臺中分院民事裁定           97年度抗字第458號
    抗  告  人  甲○○
上列抗告人因與相對人新裕資產管理股份有限公司等間請求清償
債務強制執行事件，對於民國97年07月22日臺灣彰化地方法院97
年度執字第8672號所為裁定提起抗告，本院裁定如下：
    主  文
抗告駁回。
抗告訴訟費用由抗告人負擔。
    理  由
一、本件相對人因與抗告人間請求清償債務強制執行事件，抗告
    人聲明異議，請求將租約列入拍賣條件並註明不得點交，原
    法院以抗告人所提租約經原法院95年度易字第40號詐欺等案
    件及本院95年度上易字第1329號刑事判決程序認定係假為訂
    立為由，駁回抗告人之聲請。抗告人不服原法院駁回聲請之
    裁定，提起抗告，其抗告意旨略以：按原法院民事執行處承
    辦法官認事用法，主張抗告人與債務人石大錦之間兩人共同
    意圖為自己不法之所有，以詐術使人將本人之物交付等不法
    事件顯係不實。本件因抗告人經商兼政擔任地方里長負債累
    累致無房屋可居住，於91年01月10日向石大錦承租本件房屋
    並訂立租賃契約，一切按程序合法承租，並非執假租約行使
    承租人權利。抗告人現年老體弱一身是病，該房屋若遭受強
    制執行拍賣掉並使抗告人無房屋可居住。本件經抗告人數餘
    次要求按原一、二次強制執行拍賣程序指定程拍賣後（無點
    交）規定，懇求繼續拍賣原因。原執行處竟臆測駁回抗告人
    陳訴，抗告人之請求顯非不合理，爰請求廢棄原裁定，並依
    原強制拍賣一、二次相同程序拍賣程序（不得點交程序），
    以維權益云云。
二、按強制執行係以國家權力，對個人之自由、財產加以干涉，
    故要求執行行為須具備法定要件，並依法律規定為之。強制
    執行應遵守一定法定程序，不可侵及他人權益。執行法院實
    施執行未遵守強制執行法規定之程序者，謂為違法執行，依
    強制執行法第12條第1 項規定，當事人或利害關係人，對於
    執行法院強制執行時應遵守之程序，或其他侵害利益之情事
    ，得於強制執行程序終結前，為聲請或聲明異議。
三、本件請求清償債務強制執行事件，原法院認抗告人所提租約
    業經原法院95年度易字第40號詐欺等案件及本院95年度上易
    字第1392號刑事判決程序認定係假為訂立，因此從重以共同
    意圖為自己不法之所有，以詐術使人將本人之物交付，判處
    抗告人有期徒刑8 月確定，有刑事確定證卷可稽。抗告人仍
    執假租約行使承租人權利，自無可採。又依土地法第104 條
    第1 項規定基地出賣時，地上權人、典權人或承租人有依同
    樣條件優先購買之權，房屋出賣時，基地所有權人有依同樣
    條件優先承買之權，不含房屋承租人。是以，執行法院所為
    之程序，並無違法。從而，原法院據以裁定駁回抗告人之異
    議，於法並無不合。抗告意旨據此指摘原裁定不當，求予廢
    棄，為無理由，其抗告應予駁回。
四、據上論結，本件抗告為無理由，應依強制執行法第30-1條、
    民事訴訟法第495-1條第1項、第449條第1項、第95條、第78
    條裁定如主文。
中    華    民    國    97    年    11    月    7     日
                  民事第五庭    審判長法  官  林陳松
                                      法  官  王重吉
                                      法  官  古金男
以上正本係照原本作成。
不得再抗告。
                                      書記官  詹錫朋
中    華    民    國    97    年    11    月    10    日
                                                      Ａ


司法院資訊處製作；財團法人民間司法改革基金會備份。
